{
	"reuniones":[5,12,17,21,26],
	"ano":2020,
	"mes":11
}


{
	"reuniones":[
		{
			"descripcion":"Una reunion para determinar el diseno del frontend",
			"hora":"11:30",
			"titulo":"Frontend",
			"duracion":90,
			"id":1,
			"asistentes":["Jesus Cabanero","Victor Ramirez","German Rolando","Fatima Sanchez","Angel Villase침or","Edilberto Pozo"]
		},
		{
			"descripcion":"Reunion daily para comentar el estado del proyecto",
			"hora":"22:00",
			"titulo":"Daily",
			"duracion":15,
			"id":2,
			"asistentes":["Jesus Cabanero","Victor Ramirez","German Rolando","Fatima Sanchez","Angel Villase침or","Edilberto Pozo"]
		},
		{
			"descripcion":"Reunion para ver los resultados del sprint",
			"hora":"16:50",
			"titulo":"Revisi칩n del sprint",
			"duracion":120,
			"id":3,
			"asistentes":["Jesus Cabanero","Victor Ramirez","German Rolando","Fatima Sanchez","Angel Villase침or","Edilberto Pozo"]
		}],
	"ano":2020,
	"mes":11,
	"dia":26
}